臺灣臺北地方法院小額民事判決
                                   111年度店小字第1037號
原      告  柏文健康事業股份有限公司

法定代理人  陳尚義  


訴訟代理人  陳沛筠  
            蘇盈臻  
被      告  羅日湖  
上列當事人間請求給付月費事件，本院於民國111年11月10日言
詞辯論終結，判決如下：
　　主    文
被告應給付原告新臺幣伍仟零壹拾陸元，及自民國一百十一年四
月十九日起至清償日止，按週年利率百分之五計算之利息。
訴訟費用新臺幣壹仟元由被告負擔。
本判決得假執行。但被告如以新臺幣伍仟零壹拾陸元為原告預供
擔保後，得免為假執行。
    事實及理由
一、原告主張：兩造間締結附期限月繳型會員合約(下稱系爭合
    約)，期間自民國109年12月25日至110年12月24日止，月型
    會籍優惠價格即每月新臺幣（下同）788元，被告自110年7
    月起即未繳交月費，催告後仍之不理，系爭合約因而終止，
    因被告於期限內終止系爭合約，回復為單月會籍費用計費並
    給付差額5,016元等語，並聲明：如主文所示。
二、被告則以：伊未與原告簽訂系爭合約，原告專員告訴伊如果
    要來運動，按月計費等語置辯，並聲明：原告之訴駁回。
三、法院之判斷：
　㈠按各當事人就其所主張有利於己之事實，均應負舉證之責，
    故一方已有適當之證明者，相對人欲否認其主張，即不得不
    更舉反證。原告於起訴原因已有相當之證明，被告對渠主張
    ，如抗辯不實並提出反對之主張者，則被告對渠反對之主張
    ，亦應負證明之責，此為舉證責任分擔之原則。若被告於抗
    辯事實並無確實證明方法，僅以空言爭執者，當然認定其抗
    辯事實之非真正，而應為被告不利益之裁判。查被告不否認
    到原告會館健身運動等情，惟否認在系爭合約上簽名，依系
    爭合約內容，詳載會員個人基本資料，觀諸系爭合約上正反
    面立契約書人簽章欄之電子簽名(見支付命令卷第9至10頁)
    ，與被告於支付命令聲明異議狀具狀人簽名(見本院卷第11
    頁)，相互檢視比對，以肉眼辨識觀察，二者之筆跡、筆順
    、勾勒方式、運筆並無明顯差異，可知被告有入會之真意，
    也難對系爭合約所約定會員條款推諉不知。
  ㈡按系爭合約第七條第（4）項約定：「會員資格為【附期限月
    繳型】之會員，依合約履行期間比例計算之入會費及手續費
    ，扣除簽約時單月使用費新臺幣（下同）3,766元（該單月
    使用費，如有逾會員所定會員合約之優惠月平均價格二倍之
    情形者，自動減為以二倍為準）乘以實際經過月數（其未滿
    十五日者，以半個月計，逾十五日者，以一個月計）之總費
    用，退回其餘額，惟如有繳款不足者，會員應補足其差額。
    」查系爭合約為附期限月繳型會員，期間自2020年12月25日
    至2021年12月24日，被告自2021年5月14日起未進場，有會
    員入場明細在卷可按，又依據中央流行疫情指揮中心於110
    年5月19日宣布全國疫情警戒標準提升為第三級，第三級疫
    情警戒配合疫情指揮中心之全國性疫情措施公告暫停營業之
    健身中心等運動場館，業者於暫停營業期間應主動延長會員
    之會籍，並不得收取請假手續費用，至110年7月27日起降為
    二級警戒，自110年5月19日升級第三級警戒起至110年7月26
    日止（含始日期間共2月又8日），被告無法使用健身場館期
    間應不得計算使用期間內，自被告加入會員之109年12月25
    日起，至原告於111年10月6日到庭表示經催告通知被告後終
    止會籍之日即110年8月20日止（含始日期間共7月又26日）
    ，被告實際使用期間應為5月又18日（計算式：7月又26日-2
    月又8日＝5月又18日），依前揭約定以6個月計，被告優惠會
    費788元之2倍1,576元小於3,766元，故差額為5,016元（月
    費788元2倍即1,576元×6個月－已繳交全部費用4,440元＝5,01
    6元），原告請求應屬有據。
  ㈢按遲延之債務，以支付金錢為標的者，債權人得請求依法定
    利率計算之遲延利息。給付無確定期限者，債務人於債權人
    得請求時，經其催告而未為給付，自受催告時起，負遲延責
    任。其經債權人起訴而送達訴狀，或依督促程序送達支付命
    令，或為其他相類之行為者，與催告有同一之效力。應付利
    息之債務，其利率未經約定，亦無法律可據者，週年利率為
    百分之5，民法第233條第1項、第229條第2項及第203條分別
    定有明文。查原告請求被告給付月費差額，係以支付金錢為
    標的，且無確定期限及約定利率，故原告請求被告給付自支
    付命令狀繕本送達翌日即111年4月19日（見本院司促卷第19
    頁）起至清償日止，按週年利率百分之5計算之利息，併應
    准許。
四、綜上所述，原告依系爭合約法律關係，請求被告給付5,016
    元及自支付命令送達翌日即111年4月19日起算至清償日止，
    按年息百分之五計算之利息，為有理由，應予准許。
五、本件係就民事訴訟法第436條之8適用小額訴訟程序所為被告
    敗訴之判決，依同法第436條之20規定，應依職權宣告假執
    行，並依同法第436條之23準用第436條第2項，適用同法第3
    92條第2項規定，依職權宣告被告如預供擔保，得免為假執
    行。
六、訴訟費用負擔之依據：民事訴訟法第78條。
中　　華　　民　　國　　111 　年　　12　　月　　2　　日
                  新店簡易庭法  官　鄧德倩 
以上正本係照原本作成。
對於本件判決如有不服，應於收受送達後20日內向本院提出上訴
書狀，上訴於本院合議庭，並按他造當事人之人數附具繕本。
當事人之上訴，非以判決違背法令為理由不得為之，上訴狀應記
載上訴理由，表明下列各款事項：
(一)原判決所違背之法令及其具體內容。
(二)依訴訟資料可認為原判決有違背法令之具體事實。
如委任律師提起上訴者，應一併繳納上訴審裁判費。
中　　華　　民　　國　　111 　年　　12　　月　　2　　日
                            書記官  張嘉崴  
計   算   書：
項        目             金   額（新臺幣）      備    註
第一審裁判費             1,000元
合        計             1,000元
附錄：
一、民事訴訟法第436條之18第1項：
    （小額訴訟程序）判決書得僅記載主文，就當事人有爭執事
    項，於必要時得加記理由要領。
二、民事訴訟法第436條之24第2項：
    對於小額程序之第一審裁判上訴或抗告，非以其違背法令為
    理由，不得為之。
三、民事訴訟法第436條之25：
    上訴狀內應記載上訴理由，表明下列各款事項：
    (一)原判決所違背之法令及其具體內容。
    (二)依訴訟資料可認為原判決有違背法令之具體事實。